【裁判字號】    90,訴,337
【裁判日期】    900411
【裁判案由】    毒品危害防制條例
【裁判全文】
臺灣桃園地方法院刑事判決                            九十年度訴字第三三七號
    公  訴  人  臺灣桃園地方法院檢察署檢察官
    被      告  甲○○
右列被告因違反毒品危害防制條例案件，經檢察官提起公訴（八十九年度毒偵緝字第
七二七號），本院判決如左：
    主  文
甲○○連續施用第一級毒品，處有期徒刑捌月，扣案之第一級毒品海洛因柒小包（合
計淨重柒點伍公克）沒收銷燬之。又連續施用第二級毒品，處有期徒刑伍月，扣案之
第二級毒品安非他命肆包（實際毛重貳壹點玖肆參公克）沒收銷燬之；吸食器貳個沒
收。應執行有期徒刑壹年，扣案之第一級毒品海洛因柒小包（合計淨重柒點伍公克）
及第二級毒品安非他命肆包（實際毛重貳壹點玖肆參公克）均沒收銷燬之；吸食器貳
個沒收。
    事  實
一、甲○○前因非法施用第二級毒品案件，經本院於民國八十八年十二月十五日以八
    十八年度毒聲字第七六五五號裁定送台灣桃園女子監獄附設勒戒處所觀察、勒戒
    後，認無繼續施用毒品之傾向，由臺灣桃園地方法院檢察署檢察官於八十九年一
    月十一日以八十八年度毒偵字第二○八六號為不起訴處分確定。詎甲○○又分別
    基於施用第一級及第二級毒品之概括犯意，自八十九年六月二十六日凌晨起至同
    年十二月十六日中午十二時許止，連續在桃園縣龍潭鄉○○○路四巷九二弄十五
    號租屋處及車上等處，以摻入香煙內吸用之方式，施用第一級毒品海洛因多次，
    並自八十九年五月間某日起至同年六月二十六日止，連續在上開租屋處及桃園縣
    蘆竹鄉○○路一○四巷四五弄二四號七樓，以吸食器施用第二級毒品安非他命多
    次。嗣先於八十九年六月二十六日凌晨零時十分許，為警在桃園縣龍潭鄉○○○
    路四巷九二弄十五號查獲，並扣得第一級毒品海洛因三小包（合計淨重七．四六
    公克）、第二級毒品安非他命四包（實際毛重二一．九四三公克）及其所有供施
    用第二級毒品安非他命用之吸食器二個。復於八十九年十二月十六日十六時三十
    分許，在桃園縣蘆竹鄉○○路上為警查獲，並循線在桃園縣蘆竹鄉○○路一○四
    巷四五弄二四號七樓，扣得第一級毒品海洛因三小包（合計淨重○．○四公克）
    。後經依本院八十九年度毒聲字第五六二○號裁定送觀察、勒戒後，認有繼續施
    用毒品傾向，並經本院於九十年一月二十日以九十年度毒聲字第四二三號裁定令
    入戒治處所施以強制戒治一年。
二、案經桃園縣警察局中壢分局、大園分局報請臺灣桃園地方法院檢察署檢察官偵查
    起訴。
    理  由
一、訊據被告甲○○對右揭事實坦承不諱，又經將被告先後於八十九年六月二十六日
    、同年十二月十六日為警查獲後採集之尿液送驗結果，亦分別呈嗎啡及甲基安非
    他命陽性反應、嗎啡陽性反應，有桃園縣衛生局於八十九年七月二十四日、同年
    十二月三十日所先後出具之不法藥物尿液檢定書各乙紙在卷可稽（附於八十九年
    度毒偵字第三五四一號偵查卷第三八頁及八十九年度毒偵字第六六二八號偵查卷
    第三二頁），此外復有第一級毒品海洛因共七小包（合計淨重七．五公克）、第
    二級毒品安非命四包（實際毛重二一．九四三公克）及吸食器二個扣案為憑，而
    扣案之白色粉末經送法務部調查局鑑定均確屬第一級海洛因無訛，有該局000
    000000號及000000000號鑑定通知書各乙紙附卷足參（附於八十
    九年度毒偵字第三五四一號偵查卷第四二頁及八十九年毒偵緝字第七二七號偵查
    卷第二三頁），且扣案之白色晶體經送行政院衛生署管制藥品管理局鑑定確檢出
    甲基安非他命成份，亦有該局出具之檢驗成績書乙紙附卷可憑（附於八十九年度
    毒偵字第三五四一號偵查卷第四一頁）。本件罪證明確，被告右揭施用毒品之犯
    行洵堪認定，應依法論科。
二、核被告所為，係犯毒品危害防制條例第十條第一項之施用第一級毒品罪及同條第
    二項之施用第二級毒品罪。被告非法持有第一級毒品海洛因、第二級毒品安非他
    命，進而施用，其持有之低度行為應被施用之高度行為所吸收，均不另論其非法
    持有毒品之罪。被告先後多次施用第一級毒品海洛因、第二級毒品安非他命犯行
    ，均時間緊接，犯罪構成要件相同，顯係基於概括犯意為之，均為連續犯，各以
    一罪論，應依法分別加重其刑。再公訴人雖僅就被告於八十九年六月二十六日零
    時十分許回溯九十六小時內某時所為之施用第二級毒品安非他命犯行提起公訴，
    惟被告上開所為其餘各次施用第二級毒品行為與已起訴之部分，有連續犯之裁判
    上一罪關係，為起訴效力所及，依法本院自得併予審理。又被告所犯上開二罪間
    ，犯罪各別，罪名不同，應分論併罰。查被告前因非法施用第二級毒品案件，經
    本院於八十八年十二月十五日以八十八年度毒聲字第七六五五號裁定送台灣桃園
    女子監獄附設勒戒處所觀察、勒戒後，認無繼續施用毒品之傾向，由臺灣桃園地
    方法院檢察署檢察官於八十九年一月十一日以八十八年度毒偵字第二○八六號為
    不起訴處分確定，有該不起訴處分書在卷為憑（附於本院卷），其於五年內再犯
    毒品危害防制條例第十條之罪，經裁定送觀察勒戒，認有繼續施用毒品傾向，並
    經本院依檢察官聲請，裁定先令入戒治處所施以強制戒治，有本院八十九年度毒
    聲字第五六二○號裁定（附於八十九年度毒偵字第三五四一號偵查卷第四六頁）
    、台灣桃園女子監獄九十年元月九日桃女監衛字第○○○七二號函送之證明書一
    份，及本院九十年毒聲字第四二三號裁定等附卷可參（附於八十九年度毒偵緝字
    第七二七號偵查卷第二八頁、第二九頁、第三六頁及第三七頁），是依同條例第
    二十條第三項之規定，不待強制戒治期滿，逕予依法論科。爰審酌被告前經臺灣
    桃園地方法院檢察署檢察官依初次觀察勒戒後，無繼續施用傾向為不起訴處分確
    定後，仍不知悔改、警惕，猶繼續施用毒品，本不宜寬貸，惟此乃自戕行為及犯
    後已坦承悔悟等一切情狀，分別核情量處如主文所示之刑，並定其應執行刑，以
    資懲儆。
三、末查，扣案之第一級毒品海洛因共七小包（合計淨重七．五公克）及第二級毒品
    安非命四包（實際毛重二一．九四三公克），係屬毒品，均應依毒品危害防制條
    例第十八條第一項前段規定，不問屬於犯人與否，宣告沒收並銷燬之；吸食器二
    個係被告所有而供施用毒品之器具一情，業據被告供承在卷，是認扣案之吸食器
    二個係被告所有供犯本件施用毒品罪所用之物，爰併依法宣告沒收。至被告於八
    十九年六月二十六日，為警在桃園縣龍潭鄉○○○路四巷九二弄十五號查獲時，
    所扣得之煙草、磅秤、海洛因過濾器、煙斗、分裝手套、分裝湯匙、分裝袋、空
    袋等物，被告自始堅決否認為伊所有，辯稱：上開扣案物品係上開查獲地點之承
    租人黃康榮所有之物等語。經查，上開查獲地點之承租人係黃康榮一情，有房屋
    租賃契約書乙紙附卷足參（附於八十九年度毒偵字第三五四一號偵查卷第一五頁
    ），而佐以上開扣案物品性質上亦要非屬施用毒品所用之物，復查無其他積極證
    據足以證明上開扣案物品確係被告所有，且為供被告犯本件施用毒品罪所用之物
    ，是尚乏沒收之依據，爰不依法宣告沒收，併此敘明。
據上論斷，應依刑事訴訟法第二百九十九條第一項前段，毒品危害防制條例第十條第
一項、第二項、第十八條第一項前段，刑法第十一條、第五十六條、第五十一條第五
款、第三十八條第一項第二款，判決如主文。
本案經檢察官魏雯祈到庭執行職務。
中      華      民      國      九十     年      四      月      十一   日
                                     臺灣桃園地方法院刑事第二庭
                                         法  官  王 美 玲
右正本證明與原本無異。
如不服本判決，應於判決送達後十日內向本院提出上訴狀( 應附繕本 )，上訴於
臺灣高等法院。
                                          書記官  賴 玉 真
中        華        民        國   九十   年   四   月    十二    日
附錄論罪法條：
毒品危害防制條例第十條第一項
毒品危害防制條例第十條第二項
毒品危害防制條例第十條
施用第一級毒品者，處六月以上五年以下有期徒刑。
施用第二級毒品者，處三年以下有期徒刑。


司法院資訊處製作；財團法人民間司法改革基金會備份。
